【裁判字號】    94,訴,1021
【裁判日期】    950124
【裁判案由】    違反毒品危害防制條例
【裁判全文】
臺灣臺南地方法院刑事判決              94年度訴字第1021號
公  訴  人  臺灣臺南地方法院檢察署檢察官
被      告  乙○○
上列被告因違反毒品危害防制條例案件，經檢察官提起公訴（94
年度毒偵字第1831號），暨移送併辦（94年度毒偵字第2064號、
第2308號），被告就犯罪事實為有罪之陳述，經本院裁定進行簡
式審判程序後，判決如下：
     主  文
乙○○連續施用第一級毒品，處有期徒刑壹年拾月。扣案裝有第
一級毒品海洛因粉末（淨重零點零壹公克）之注射針筒壹支、第
一級毒品海洛因壹小包（含袋重零點玖公克），均沒收銷燬之；
扣案之注射針筒柒支，沒收之。
    事   實
一、乙○○前因施用第一級毒品海洛因及第二級毒品安非他命案
    件，經依臺灣臺南地方法院裁定送入戒治處所施以強制戒治
    ，於民國（下同）九十年五月十五日強制戒治執行期滿，並
    由臺灣臺南地方法院檢察署檢察官提起公訴，經臺灣臺南地
    方法院於八十九年七月三日，以八十九年度訴字第六二八號
    各判處有期徒刑一年、六月，定應執行有期徒刑一年五月確
    定，而於九十一年五月五日入監執行，而於九十二年十月四
    日執行完畢；其間復因施用第一級毒品海洛因、第二級毒品
    安非他命案件，經依臺灣臺南地方法院裁定送入戒治處所施
    以強制戒治，於九十一年五月四日強制戒治執行期滿，並由
    臺灣臺南地方法院檢察署檢察官提起公訴，經臺灣臺南地方
    法院於九十年十一月三十日，以九十年度訴字第六六一號各
    判處有期徒刑一年六月、八月，定應執行有期徒刑二年，嗣
    於九十年十二月十四日確定，並於九十二年十月五日「接續
    執行」，並於九十四年二月五日假釋出監，仍在假釋期間（
    縮短刑期後之執行完畢日期為九十四年八月十七日）。
二、詎乙○○於上開假釋期間，猶不知警惕，於前受強制戒治執
    行完畢釋放後五年以內，連續自九十四年二月間某日起，至
    同年十二月十四日止，在其位於台南縣新化鎮豐榮里洋子一
    二二號住處等處，以將海洛因摻水置於針筒內注射靜脈之方
    式，施用第一級毒品海洛因多次。嗣於九十四年七月十三日
    下午二時二十分許，為警持臺灣臺南地方法院法官核發之搜
    索票，前往臺南縣新化鎮豐榮里洋子一二二號乙○○住處搜
    索查獲，並扣得裝有第一級毒品海洛因粉末（淨重零點零一
    公克）之注射針筒一支；又於同年七月二十五日，至臺灣臺
    南地方法院檢察署觀護人室報到時，採尿驗出鴉片類陽性反
    應；另於同年九月二日下午一時三十五分許，在台南市○○
    區○○街三四九號前，為警查獲，當場在乙○○身上扣得注
    射針筒七支及在胡明寶身上扣得準備與乙○○施用之第一級
    毒品海洛因一小包（含袋重零點玖公克）；最後乙○○於九
    十四年十二月十四日經本院通緝查獲。
三、案經台南縣警察局新化分局、臺南市警察局第四分局及第二
    分局報請臺灣臺南地方法院檢察署檢察官偵查起訴及移送併
    辦。
     理  由
一、本件被告乙○○所犯為死刑、無期徒刑或最輕本刑為三年以
    上有期徒刑以外之罪，其於準備程序中就被訴事實為有罪之
    陳述，經法官告知簡式審判程序之旨，並聽取公訴人之意見
    後，爰依刑事訴訟法第二百七十三條之一第一項規定，裁定
    由受命法官獨任進行簡式審判程序，合先敘明。
二、上揭犯罪事實，業據被告於本院審理時坦承不諱，且被告經
    警於九十四年七月十三日採其尿液（尿液檢體編號為○七○
    七號），送長榮大學毒物研究中心以酵素免疫分析法ＥＩＡ
    篩檢及氣相層析質譜儀ＧＣ／ＭＳ檢驗結果，呈嗎啡陽性反
    應，有臺南縣警察局新化局偵辦毒品危害防制條例案送驗尿
    液年籍對照表、長榮大學毒物研究中心九十四年七月二十九
    日確認報告各一紙附卷可稽。被告經台灣台南地方法院檢察
    署觀護人於九十四年七月二十六日採尿，送台灣檢驗科技股
    份有限公司檢驗，亦呈嗎啡陽性反應，有臺灣臺南地方法院
    檢察署受保護管束人尿液檢體監管紀錄表及台灣檢驗科技股
    份有限公司九十四年八月八日尿液檢驗報告可稽。按海洛因
    係由嗎啡經化學合成而製得，經注射進入人體後，因代謝而
    分解又生成嗎啡，因此施打海洛因後，由尿液檢驗結果仍為
    嗎啡反應，是以，被告自白施打海洛因，而採尿化驗之結果
    呈現嗎啡陽性反應，核屬科學上合理之現象。另警方於九十
    四年七月十三日查獲被告時，於其家中查扣裝有第一級毒品
    海洛因粉末（淨重零點零一公克）之注射針筒一支，經警當
    場以簡易快速檢驗劑初步鑑驗結果，呈第一級毒品海洛因反
    應，有查獲及檢驗照片四張可證，復經法務部調查局鑑定結
    果，含第一級毒品海洛因成分，有該局九十四年十月四日調
    科壹字第200005810 號鑑定通知書可稽。又警方於九十四年
    九月二日於被告身上亦扣得注射針筒七支，在胡明寶身上扣
    得第一級毒品海洛因一小包（含袋重零點九公克），經警方
    以簡易快速檢驗劑初步鑑驗結果，呈第一級毒品海洛因反應
    ，有照片一張可稽。凡此均足以佐證被告自白之內容屬實。
    又乙○○前因施用第一級毒品海洛因及第二級毒品安非他命
    案件，經依臺灣臺南地方法院裁定送入戒治處所施以強制戒
    治，於民國（下同）九十年五月十五日強制戒治執行期滿，
    復因施用第一級毒品海洛因、第二級毒品安非他命案件，經
    依臺灣臺南地方法院裁定送入戒治處所施以強制戒治，於九
    十一年五月四日強制戒治執行期滿等情，有臺灣高等法院被
    告全國前案紀錄表及臺灣臺南地方法院檢察署刑案資料查註
    紀錄表各一份附卷可按，被告於強制戒治執行完畢釋放後五
    年內再犯本案施用毒品犯行，依法應予追訴。綜上所查，被
    告自白核與事實相符，本件事證明確，被告犯行堪以認定。
三、查海洛因為第一級毒品，毒品危害防制條例第二條第二項第
    一項定有明文。核被告所為，係犯毒品危害防制條例第十條
    第一項之施用第一級毒品罪。其施用前持有第一級毒品之低
    度行為，為施用第一級毒品之高度行為所吸收，不另論罪。
    被告多次施用第一級毒品海洛因犯行，時間密接，所犯之構
    成要件相同，顯係基於概括之犯意，反覆為之，應依連續犯
    之規定，以一罪論，並酌加重其刑。檢察官併案部分（94年
    度毒偵字第2064號、第2308號），雖未經起訴，然與已起訴
    部分，有連續犯之裁判上一罪關係，本院自得併予審判。爰
    審酌被告施用毒品之犯刑，在性質上乃屬對自我身心自戕行
    為，尚未嚴重破壞社會秩序、侵害他人權益，然其前因施用
    毒品經送強制戒治後，猶不思戒絕革除惡習，再為本件犯罪
    ，顯未因前所受之觀察勒戒處分而記取教訓，及其犯罪之動
    機、目的、手段、所生危害、犯罪後先警詢中承認犯行，後
    於偵查中否認犯行，至本院始坦承犯行及施用毒品自戕身心
    等一切情狀，量如主文所示之刑，以資懲戒。又被告前經臺
    灣臺南地方法院檢察署檢察官提起公訴，經臺灣臺南地方法
    院於八十九年七月三日，以八十九年度訴字第六二八號各判
    處有期徒刑一年、六月，定應執行有期徒刑一年五月確定，
    而於九十一年五月五日入監執行，而於九十二年十月四日執
    行完畢；再由臺灣臺南地方法院檢察署檢察官提起公訴，經
    臺灣臺南地方法院於九十年十一月三十日，以九十年度訴字
    第六六一號各判處有期徒刑一年六月、八月，定應執行有期
    徒刑二年，嗣於九十年十二月十四日確定，並於九十二年十
    月五日「接續執行」，並於九十四年二月五日假釋出監，仍
    在假釋期間（縮短刑期後之執行完畢日期為九十四年八月十
    七日）等情，有被告之前案紀錄表及刑案資料查註紀錄表在
    卷可稽，是被告於九十一年五月四日執行強制戒治完畢後，
    於九十一年五月五日執行一年五月之有期徒刑，於九十二年
    十月四日執行完畢後，再於九十四年十月五日「接續執行」
    有期徒刑二年之刑期，於九十四年二月五日假釋出監，期縮
    短刑期後之執行完畢日期為九十四年八月十七日，而本件被
    告於假釋後之九十四年月二月間，即開始施用第一級毒品，
    其時被告之有期徒刑刑期尚未執行完畢，自不構成累犯，附
    此說明。
四、扣案裝有第一級毒品海洛粉末（淨重零點零壹公克）之注射
    針筒壹支及第一級毒品海洛因壹小包（含袋重零點玖公克）
    ，屬違禁物，應依毒品危害防制條例第十八條第一項前段之
    規定，沒收銷燬之。扣案之被告所有注射針筒七支，為被告
    準備供本件施用第一級海洛因所用之物，業據被告供認在卷
    ，又非屬毒品危害防制條例第十八條第一項前段專供施用第
    一、二級毒品之器具，亦應同依刑法第三十八條第一項第二
    款規定，宣告沒收之。
據上論斷，應依刑事訴訟法第二百七十三條之一第一項、第二百
九十九條第一項前段，毒品危害防制條例第十條第一項、第十八
條第一項前段，刑法第十一條前段、第三十八條第一項第二款，
判決如主文。
本案經檢察官甲○○到庭執行職務。
中    華    民    國    95    年    1    月    24    日
                 刑事第四庭  法  官  宋  明  中
以上正本證明與原本無異。
如不服本判決，應於收受送達後10日內向本院提出上訴書狀（應
附繕本）。
                             書記官  楊  宗  哲
中    華    民    國    95    年    1     月    25    日
附錄本案論罪科刑法條：
毒品危害防制條例第十條：
施用第一級毒品者，處六月以上五年以下有期徒刑。


司法院資訊處製作；財團法人民間司法改革基金會備份。
